【裁判字號】    96,易,1336
【裁判日期】    970328
【裁判案由】    傷害等
【裁判全文】
臺灣士林地方法院刑事判決              96年度易字第1336號
公  訴  人  臺灣士林地方法院檢察署
被      告  甲○○
                    （另案於台北監獄台北分監執行）
            乙○○
上列被告因傷害等案件，經檢察官提起公訴（96年度偵字第2787號）
，本院判決如下：
    主  文
甲○○共同以強暴、脅迫使人行無義務之事及妨害他人行使權利
，累犯，處有期徒刑月，如易科罰金，以新台幣壹仟元折算壹
日，減為有期徒刑壹月拾伍日，如易科罰金，以新台幣壹仟元折
算壹日。
乙○○共同以強暴、脅迫使人行無義務之事及妨害他人行使權利
，處有期徒刑貳月，如易科罰金，以新台幣壹仟元折算壹日，減
為有期徒刑壹月，如易科罰金，以新台幣壹仟元折算壹日。緩刑
貳年。
甲○○被訴傷害部分公訴不受理。
    事  實
一、甲○○前因傷害案件，經臺灣板橋地方法院以93年度簡上字
    第310 號判決處有期徒刑6 月，緩刑3 年確定，復因施用毒
    品案件，經臺灣板橋地方法院以95年度簡字第1519號判決處
    有期徒刑3 月確定，並經法院撤銷前揭緩刑，甫於民國96年
    1 月9 日執行完畢，猶不知悔改，復於民國96年2 月18日上
    午8時30 分許，由乙○○駕駛車號7026—KC號自小客車搭載
    甲○○前往臺北縣淡水鎮○○街附近抄錄地址時，適丙○○
    自臺北縣淡水鎮○○街178 —3 號4 樓住處下樓欲騎乘機車
    外出，甲○○與乙○○共同基於妨害自由之犯意聯絡，由乙○○徒手拔取丙○○機車鑰匙之強暴方式阻止丙○○離去，
    妨害丙○○行使騎乘機車離去之權利，甲○○即向丙○○索
    討之前遺留在丙○○住處之2 支手機未果，甲○○復脅迫丙○○到附近福佑幼稚園旁之工地附近繼續索討手機，並質問
    丙○○拒不聯絡情事，使丙○○行無義務之事，嗣經丙○○
    報警始循線查獲。
二、案經丙○○訴由臺北縣政府警察局淡水分局移送臺灣士林地
    方法院檢察署檢察官偵查起訴。
    理  由
壹、有罪部分：
一、上揭犯罪事實，業據被告甲○○、乙○○於本院審理時坦承
    不諱，核與被害人即證人丙○○於警詢、偵訊（詳偵查卷第
    21頁至第23頁、第101 頁至第102 頁）及本院審理時所證情
    節相符，堪信被告自白，核與事實相符。綜上，本件事證明
    確，被告犯行堪以認定，應依法論科。
二、核被告甲○○、乙○○所為，均係犯刑法第304 條之強制罪
    。被告2 人間有犯意聯絡及行為分擔，均應論以共同正犯。
    被告甲○○有如事實欄所載之前科紀錄，有臺灣高等法院被
    告前案紀錄表1 份附卷可稽，其於有期徒刑執行完畢後5 年
    內，故意再犯本案有期徒刑以上之罪，為累犯，應依刑法第
    47 條 第1 項規定，加重其刑。爰審酌被告犯罪之動機、目
    的係為了向被害人丙○○追討手機，其施用強暴、脅迫之手
    段及事後已與被害人達成民事和解，併其生活狀況、品行、
    智識程度及犯罪後坦承犯行等一切情狀，分別量處如主文所
    示之刑，並均諭知易科罰金之折算標準。又本件被告2 人犯
    罪在96年4 月24日以前，經宣告6 個月以下有期徒刑，應依
    中華民國96年罪犯減刑條例第2 條第1 項第3 款規定，減刑
    如主文所示，並諭知易科罰金之折算標準。末查被告乙○○
    前未曾受有期徒刑以上刑之宣告，有臺灣高等法院被告前案
    紀錄表1 份在卷可稽，其因一時失慮，偶罹刑典，事後已坦
    承犯行，深具悔意，應認被告經此刑之宣告後，已知警惕而
    無再犯之虞，本院因認暫不執行其刑為當，爰依修正後刑法
    第74條第1 項第1 款予以宣告緩刑2 年，用啟自新。
貳、公訴不受理部分：
一、公訴意旨略以：被告甲○○於96年2 月18日上午8 時30分許
    ，在臺北縣淡水鎮○○街附近之福佑幼稚園旁之工地附近繼
    續向丙○○索討手機，並質問丙○○拒不聯絡情事，被告知
    悉丙○○已將該2 支手機變賣，另基於傷害之犯意，以隨身
    攜帶之梳子刀（非槍砲彈藥刀械管制條例列管之刀械）1 把
    ，隨手刺向丙○○之背部2 下，致丙○○受有左右背部各受
    有1.5 公分×0.5 公分深度3 公分之撕裂傷等傷害，因認被
    告所為係犯刑法第277條第1項之普通傷害罪嫌。
二、按告訴乃論之罪，告訴人於第一審辯論終結前得撤回其告訴
    ，又告訴經撤回者，應諭知不受理之判決，刑事訴訟法第23
    8 條第1 項、第303 條第3 款分別定有明文。查本件告訴人
    丙○○告訴被告甲○○傷害案件，公訴人認係觸犯刑法第27
    7 條第1 項之傷害罪，而該罪依同法第287 條前段之規定，
    須告訴乃論。茲據告訴人丙○○當庭撤回告訴，依照首開說
    明，本件爰不經言詞辯論，逕為不受理之諭知。
據上論斷，應依刑事訴訟法第299 條第1 項前段、第303 條第3
款、第307 條，刑法第28條、第304 條第1 項、第47條第1 項、
第41條第1 項前段、第74條第1 項第1 款，刑法施行法第1 條之
1 第1 項、第2 項前段，中華民國96年罪犯減刑條例第2 條第1
項第3 款、第7 條，判決如主文。
本案經檢察官余秉甄到庭執行職務
中    華    民    國    97    年    3     月    28    日
                  刑事第六庭法  官  許永煌
以上正本證明與原本無異。
如不服本判決，應於收受送達後10日內向本院提出上訴書狀，其
未敘述上訴理由者，應於上訴期間屆滿後20日內向本院補提理由
書狀（均須按他造當事人之人數附繕本）。
                            書記官  陳淑琪
中    華    民    國    97    年    3     月    28    日
附錄本案論罪科刑法條全文：
中華民國刑法第304條
以強暴、脅迫使人行無義務之事或妨害人行使權利者，處3 年以
下有期徒刑、拘役或3 百元以下罰金。
前項之未遂犯罰之。


司法院資訊處製作；財團法人民間司法改革基金會備份。
